hr-HR: Tip kozmetičkog seta: Set za njegu tijela; Set za obrve; Set kistova; Set za konturiranje; Set šminke za oči; Set šminke za lice; Set mirisa; Potpuni set šminke; Poklon set; Set za njegu kose; Set za njegu ruku; Set highlightera; Dječji set šminke za igru; Set šminke za usne; Mješoviti set; Višenamjenski set; Set za njegu noktiju; Set lakova za nokte; Set uzoraka; Set za njegu kože; Set šminke za specijalne efekte; Set za zaštitu od sunca; Set putne veličine; Ostalo
sl-SI: Tip kozmetičnega kompleta: Komplet za nego telesa; Komplet za obrvi; Komplet čopičev; Komplet za konturiranje; Komplet ličil za oči; Komplet ličil za obraz; Komplet dišav; Celoten komplet ličil; Darilni komplet; Komplet za nego las; Komplet za nego rok; Komplet osvetljevalcev; Otroški komplet ličil za igro; Komplet ličil za ustnice; Mešani komplet; Večnamenski komplet; Komplet za nego nohtov; Komplet lakov za nohte; Komplet vzorcev; Komplet za nego kože; Komplet ličil za posebne učinke; Komplet za sončno zaščito; Potovalni set; Drugo
hu: Kozmetikai készlet típusa: Testápoló szett; Szemöldök szett; Ecsetkészlet; Kontúr szett; Szemfesték szett; Arcfesték szett; Illat szett; Teljes smink szett; Ajándék szett; Hajápoló szett; Kézápoló szett; Highlighter szett; Gyerek játék smink szett; Ajakfesték szett; Vegyes szett; Többfunkciós szett; Körömápoló szett; Körömlakk szett; Próba szett; Bőrápoló szett; Speciális effektus smink szett; Napvédő szett; Utazási méretű szett; Egyéb
sv: Kosmetikasettyp: Kroppsvårdsset; Ögonbrynsset; Borstset; Kontursset; Ögonmakeupset; Ansiktsmakeupset; Parfymset; Komplett makeupset; Presentset; Hårvårdsset; Handvårdsset; Highlighterset; Barnleksminkset; Läppmakeupset; Blandat set; Multianvändningsset; Nagelvårdsset; Nagellacksset; Provset; Hudvårdsset; Specialeffektsminkset; Solvårdsset; Resestorlek-set; Övrigt
ru: Тип косметического набора: Набор для ухода за телом; Набор для бровей; Набор кистей; Набор для контурирования; Набор для макияжа глаз; Набор для макияжа лица; Набор ароматов; Полный набор для макияжа; Подарочный набор; Набор для ухода за волосами; Набор для ухода за руками; Набор хайлайтеров; Детский игровой набор для макияжа; Набор для макияжа губ; Смешанный набор; Многофункциональный набор; Набор для ухода за ногтями; Набор лаков для ногтей; Набор пробников; Набор для ухода за кожей; Набор для спецэффектов; Набор для защиты от солнца; Дорожный набор; Другой
pt-BR: Tipo de conjunto de cosméticos: Kit de cuidados corporais; Kit de sobrancelha; Kit de pincéis; Kit de contorno; Kit de maquiagem para olhos; Kit de maquiagem facial; Kit de fragrâncias; Kit de maquiagem completo; Kit presente; Kit de cuidados capilares; Kit de cuidados para mãos; Kit de iluminador; Kit de maquiagem infantil; Kit de maquiagem labial; Kit misto; Kit multiuso; Kit de cuidados para unhas; Kit de esmaltes; Kit de amostras; Kit de cuidados com a pele; Kit de maquiagem de efeitos especiais; Kit de proteção solar; Conjunto tamanho viagem; Outro
zh-CN: 化妆品套装类型: 身体护理套装; 眉毛套装; 刷具套装; 轮廓套装; 眼妆套装; 脸部彩妆套装; 香水套装; 全妆套装; 礼品套装; 护发套装; 手部护理套装; 高光套装; 儿童玩具化妆套装; 唇妆套装; 混合套装; 多用途套装; 美甲护理套装; 指甲油套装; 试用套装; 护肤套装; 特效化妆套装; 防晒护理套装; 旅行装套装; 其他
en: Cosmetic set type: Body care set; Brow set; Brush set; Contour set; Eye makeup set; Face makeup set; Fragrance set; Full makeup set; Gift set; Hair care set; Hand care set; Highlight set; Kids play makeup set; Lip makeup set; Mixed set; Multi-use set; Nail care set; Nail polish set; Sampler set; Skincare set; Special effects makeup set; Sun care set; Travel-size set; Other
da: Kosmetiksættype: Kropsplejeproduktsæt; Brynsæt; Børstesæt; Kontur-sæt; Øjenmakeupsæt; Ansigtsmakeupsæt; Parfumesæt; Komplet makeupsæt; Gavesæt; Hårplejeproduktsæt; Håndplejeproduktsæt; Highlightsæt; Børnelegemakeupsæt; Læbemakeupsæt; Blandet sæt; Multianvendelsessæt; Negleplejeproduktsæt; Neglelaksæt; Prøvesæt; Hudplejesæt; Specialeffektmakeupsæt; Solplejeproduktsæt; Rejsestørrelsessæt; Andet
nl: Cosmeticasettype: Lichaamsverzorgingsset; Wenkbrauwset; Kwasten set; Contour set; Oogmake-up set; Gezichtsmake-up set; Geurset; Complete make-up set; Cadeauset; Haarverzorgingsset; Handverzorgingsset; Highlight set; Kinder speelmake-up set; Lipmake-up set; Gemengde set; Multi-gebruik set; Nagelverzorgingsset; Nagellak set; Probeerset; Huidverzorgingsset; Special effects make-up set; Zonbeschermingsset; Reisset; Andere
it: Tipo di set cosmetico: Set per la cura del corpo; Set per sopracciglia; Set di pennelli; Set per contouring; Set trucco occhi; Set trucco viso; Set di fragranze; Set trucco completo; Set regalo; Set per la cura dei capelli; Set per la cura delle mani; Set per illuminanti; Set trucco gioco per bambini; Set trucco labbra; Set misto; Set multiuso; Set per la cura delle unghie; Set di smalti per unghie; Set di campioni; Set per la cura della pelle; Set trucco effetti speciali; Set protezione solare; Set da viaggio; Altro
ko: 화장품 세트 유형: 바디 케어 세트; 브로우 세트; 브러시 세트; 컨투어 세트; 아이 메이크업 세트; 페이스 메이크업 세트; 향수 세트; 풀 메이크업 세트; 기프트 세트; 헤어 케어 세트; 핸드 케어 세트; 하이라이트 세트; 키즈 놀이 메이크업 세트; 립 메이크업 세트; 믹스 세트; 멀티 유즈 세트; 네일 케어 세트; 네일 폴리시 세트; 샘플러 세트; 스킨케어 세트; 특수효과 메이크업 세트; 선케어 세트; 여행용 세트; 기타
de: Kosmetikset-Typ: Körperpflege-Set; Augenbrauen-Set; Pinsel-Set; Kontur-Set; Augen-Make-up-Set; Gesichts-Make-up-Set; Duft-Set; Komplettes Make-up-Set; Geschenk-Set; Haarpflege-Set; Handpflege-Set; Highlighter-Set; Kinder-Schmink-Set; Lippen-Make-up-Set; Gemischtes Set; Mehrzweck-Set; Nagelpflege-Set; Nagellack-Set; Proben-Set; Hautpflege-Set; Spezialeffekte-Make-up-Set; Sonnenschutz-Set; Reisegröße-Set; Sonstiges
pl: Typ zestawu kosmetycznego: Zestaw do pielęgnacji ciała; Zestaw do brwi; Zestaw pędzli; Zestaw do konturowania; Zestaw do makijażu oczu; Zestaw do makijażu twarzy; Zestaw zapachowy; Pełny zestaw do makijażu; Zestaw prezentowy; Zestaw do pielęgnacji włosów; Zestaw do pielęgnacji dłoni; Zestaw rozświetlaczy; Dziecięcy zestaw do makijażu zabawkowego; Zestaw do makijażu ust; Zestaw mieszany; Zestaw wielofunkcyjny; Zestaw do pielęgnacji paznokci; Zestaw lakierów do paznokci; Zestaw próbek; Zestaw do pielęgnacji skóry; Zestaw do makijażu efektów specjalnych; Zestaw do opalania; Zestaw podróżny; Inne
lt-LT: Kosmetikos rinkinio tipas: Kūno priežiūros rinkinys; Antakių rinkinys; Teptukų rinkinys; Kontūravimo rinkinys; Akių makiažo rinkinys; Veido makiažo rinkinys; Kvepalų rinkinys; Pilnas makiažo rinkinys; Dovanų rinkinys; Plaukų priežiūros rinkinys; Rankų priežiūros rinkinys; Švytėjimo suteikimo rinkinys; Vaikų žaidimų makiažo rinkinys; Lūpų makiažo rinkinys; Mišrus rinkinys; Daugiafunkcis rinkinys; Nagų priežiūros rinkinys; Nagų lako rinkinys; Mėginių rinkinys; Odos priežiūros rinkinys; Specialiųjų efektų makiažo rinkinys; Saulės apsaugos rinkinys; Kelioninis rinkinys; Kita
ja: 化粧品セットタイプ: ボディケアセット; 眉セット; ブラシセット; コントゥアセット; アイメイクセット; フェイスメイクセット; フレグランスセット; フルメイクセット; ギフトセット; ヘアケアセット; ハンドケアセット; ハイライトセット; キッズプレイメイクセット; リップメイクセット; ミックスセット; マルチユースセット; ネイルケアセット; ネイルポリッシュセット; サンプラーセット; スキンケアセット; 特殊メイクセット; サンケアセット; トラベルサイズセット; その他
nb: Kosmetikksettype: Kroppspleiesett; Øyenbrynsett; Børstesett; Konturiseringssett; Øyesminkesett; Ansiktsminkesett; Parfymesett; Komplett sminkesett; Gavesett; Hårpleiesett; Håndpleiesett; Highlightersett; Barnesminkesett; Leppesminkesett; Blandesett; Flerbrukssett; Neglepleiesett; Neglelakksett; Prøvesett; Hudpleiesett; Spesialeffektsminkesett; Solpleiesett; Reisestørrelsesett; Annet
th: ประเภทชุดเครื่องสำอาง: ชุดดูแลผิวกาย; ชุดคิ้ว; ชุดแปรง; ชุดคอนทัวร์; ชุดแต่งตา; ชุดแต่งหน้า; ชุดน้ำหอม; ชุดแต่งหน้าเต็มรูปแบบ; ชุดของขวัญ; ชุดดูแลเส้นผม; ชุดดูแลมือ; ชุดไฮไลต์; ชุดแต่งหน้าของเล่นเด็ก; ชุดแต่งปาก; ชุดผสม; ชุดอเนกประสงค์; ชุดดูแลเล็บ; ชุดยาทาเล็บ; ชุดตัวอย่าง; ชุดดูแลผิว; ชุดแต่งหน้าเอฟเฟกต์พิเศษ; ชุดป้องกันแดด; ชุดขนาดพกพา; อื่นๆ
el: Τύπος καλλυντικού σετ: Σετ φροντίδας σώματος; Σετ φρυδιών; Σετ πινέλων; Σετ κοντούρ; Σετ μακιγιάζ ματιών; Σετ μακιγιάζ προσώπου; Σετ αρωμάτων; Πλήρες σετ μακιγιάζ; Σετ δώρου; Σετ φροντίδας μαλλιών; Σετ φροντίδας χεριών; Σετ highlighter; Παιδικό σετ μακιγιάζ; Σετ μακιγιάζ χειλιών; Μικτό σετ; Σετ πολλαπλής χρήσης; Σετ φροντίδας νυχιών; Σετ βερνικιών νυχιών; Σετ δειγμάτων; Σετ περιποίησης δέρματος; Σετ μακιγιάζ ειδικών εφέ; Σετ αντηλιακής προστασίας; Σετ ταξιδιού; Άλλο
tr: Kozmetik set tipi: Vücut bakım seti; Kaş seti; Fırça seti; Kontür seti; Göz makyajı seti; Yüz makyajı seti; Parfüm seti; Tam makyaj seti; Hediye seti; Saç bakım seti; El bakım seti; Aydınlatıcı seti; Çocuk oyuncak makyaj seti; Dudak makyajı seti; Karışık set; Çok amaçlı set; Tırnak bakım seti; Oje seti; Deneme seti; Cilt bakım seti; Özel efekt makyaj seti; Güneş bakım seti; Seyahat boyu set; Diğer
zh-TW: 化妝品套裝類型: 身體護理組; 眉妝組; 刷具組; 修容組; 眼妝組; 臉部彩妝組; 香氛組; 全妝組; 禮盒組; 髮品護理組; 手部護理組; 打亮組; 兒童玩具彩妝組; 唇妝組; 混合組; 多用途組; 指甲護理組; 指甲油組; 試用組; 護膚組; 特效彩妝組; 防曬護理組; 旅行裝組合; 其他
fi: Kosmetiikkasetin tyyppi: Vartalonhoitosetti; Kulmakarvosetti; Sivelinsetti; Kontuuroinninsetti; Silmämeikkisetti; Kasvomeikkisetti; Tuoksusetti; Täydellinen meikkisetti; Lahjasetti; Hiustenhoitosetti; Käsienhoitosetti; Korostussetti; Lasten leikkimeikkisetti; Huulimeikkisetti; Sekoitettu setti; Monikäyttösetti; Kynsienhoitosetti; Kynsilakkasetti; Näytesetti; Ihonhoitosetti; Erikoistehosteineikkisetti; Aurinkosuojasetti; Matkakokosetti; Muu
ro-RO: Tipul setului cosmetic: Set de îngrijire corporală; Set pentru sprâncene; Set de pensule; Set de conturare; Set de machiaj pentru ochi; Set de machiaj pentru față; Set de parfumuri; Set complet de machiaj; Set cadou; Set de îngrijire a părului; Set de îngrijire a mâinilor; Set de iluminatoare; Set de machiaj pentru joacă pentru copii; Set de machiaj pentru buze; Set mixt; Set multifuncțional; Set de îngrijire a unghiilor; Set de oje; Set de mostre; Set de îngrijire a pielii; Set de machiaj cu efecte speciale; Set de protecție solară; Set de călătorie; Altele
bg-BG: Тип козметичен комплект: Комплект за грижа за тялото; Комплект за вежди; Комплект четки; Комплект за контуриране; Комплект грим за очи; Комплект грим за лице; Комплект парфюми; Пълен комплект грим; Подаръчен комплект; Комплект за грижа за коса; Комплект за грижа за ръце; Комплект хайлайтъри; Детски комплект за игра с грим; Комплект грим за устни; Смесен комплект; Комплект за многоцелева употреба; Комплект за грижа за нокти; Комплект лакове за нокти; Комплект мостри; Комплект за грижа за кожа; Комплект грим за специални ефекти; Комплект слънцезащитни продукти; Комплект за пътуване; Други
pt-PT: Tipo de conjunto de cosméticos: Conjunto de cuidados corporais; Conjunto de sobrancelhas; Conjunto de pincéis; Conjunto de contorno; Conjunto de maquilhagem de olhos; Conjunto de maquilhagem facial; Conjunto de fragrâncias; Conjunto completo de maquilhagem; Conjunto presente; Conjunto de cuidados capilares; Conjunto de cuidados de mãos; Conjunto de iluminadores; Conjunto de maquilhagem infantil; Conjunto de maquilhagem de lábios; Conjunto misto; Conjunto multiusos; Conjunto de cuidados de unhas; Conjunto de vernizes; Conjunto de amostras; Conjunto de cuidados de pele; Conjunto de maquilhagem de efeitos especiais; Conjunto de proteção solar; Conjunto de tamanho de viagem; Outro
sk-SK: Typ kozmetickej súpravy: Súprava starostlivosti o telo; Súprava na obočie; Súprava štetcov; Kontúrovacia súprava; Súprava očného make-upu; Súprava make-upu na tvár; Súprava vôní; Kompletná make-up súprava; Darčeková súprava; Súprava starostlivosti o vlasy; Súprava starostlivosti o ruky; Rozjasňovacia súprava; Detská súprava na hranie s make-upom; Súprava make-upu na pery; Zmiešaná súprava; Viacúčelová súprava; Súprava starostlivosti o nechty; Súprava lakov na nechty; Vzorkovacia súprava; Súprava starostlivosti o pleť; Súprava špeciálnych efektov; Súprava slnečnej ochrany; Cestovná sada; Iné
cs: Typ kosmetické sady: Sada péče o tělo; Sada na obočí; Sada štětců; Konturovací sada; Sada očního make-upu; Sada make-upu na obličej; Sada vůní; Kompletní sada make-upu; Dárková sada; Sada péče o vlasy; Sada péče o ruce; Rozjasňovací sada; Dětská hrací sada make-upu; Sada rtěnek; Smíšená sada; Víceúčelová sada; Sada péče o nehty; Sada laků na nehty; Vzorková sada; Sada péče o pleť; Sada speciálních efektů make-upu; Sada sluneční péče; Cestovní sada; Jiné
es: Tipo de conjunto cosmético: Set de cuidado corporal; Set de cejas; Set de brochas; Set de contorno; Set de maquillaje de ojos; Set de maquillaje facial; Set de fragancias; Set de maquillaje completo; Set de regalo; Set de cuidado del cabello; Set de cuidado de manos; Set de iluminadores; Set de maquillaje de juego para niños; Set de maquillaje de labios; Set mixto; Set multiuso; Set de cuidado de uñas; Set de esmaltes de uñas; Set de muestras; Set de cuidado de la piel; Set de maquillaje de efectos especiales; Set de protección solar; Set de tamaño de viaje; Otros
vi: Loại bộ mỹ phẩm: Bộ chăm sóc cơ thể; Bộ tạo dáng lông mày; Bộ cọ; Bộ tạo khối; Bộ trang điểm mắt; Bộ trang điểm mặt; Bộ nước hoa; Bộ trang điểm đầy đủ; Bộ quà tặng; Bộ chăm sóc tóc; Bộ chăm sóc tay; Bộ highlight; Bộ trang điểm chơi cho trẻ em; Bộ trang điểm môi; Bộ hỗn hợp; Bộ đa năng; Bộ chăm sóc móng; Bộ sơn móng tay; Bộ mẫu thử; Bộ chăm sóc da; Bộ trang điểm hiệu ứng đặc biệt; Bộ chăm sóc chống nắng; Bộ kích cỡ du lịch; Khác
fr: Type du kit de cosmétiques: Ensemble de soins du corps; Ensemble pour sourcils; Ensemble de pinceaux; Ensemble de contouring; Ensemble de maquillage pour les yeux; Ensemble de maquillage pour le visage; Ensemble de parfums; Ensemble de maquillage complet; Coffret cadeau; Ensemble de soins capillaires; Ensemble de soins des mains; Ensemble d'enlumineurs; Ensemble de maquillage de jeu pour enfants; Ensemble de maquillage pour les lèvres; Ensemble mixte; Ensemble multi-usage; Ensemble de soins des ongles; Ensemble de vernis à ongles; Ensemble d'échantillons; Ensemble de soins de la peau; Ensemble de maquillage à effets spéciaux; Ensemble de soins solaires; Ensemble format voyage; Autre